

Jakarta Selatan | 0878 0653 4097 | ridhan783@gmail.com | ridhanalaufar.github.io/portofolio

Tentang Saya

Saya Ridhan Al Aufar, lulusan Teknik Komputer & Jaringan di SMK Islamiyah Ciputat tahun 2020. Memiliki pengalaman sebagai teknisi jaringan dan *maintenance end point device* selama di sekolah. Saya memiliki minat berkarir di bidang *IT Networking & Support*. Saat ini saya sedang melanjutkan pendidikan pada program studi Teknik Informatika di Universitas Pamulang.

Kemampuan & Kompetensi

- Microsoft Office
- Perakitan Komputer
- Mikrotik Intermediate
- Basic Wireless, Fiber Optic & VSAT
- Instalasi dan Troubleshooting Hardware
- Instalasi dan Troubleshooting Jaringan

Pengalaman Kerja

PT. Daya Sinergi Telekomunikasi (Tangerang Selatan)

Network Operating Center (Maret 2023 – Desember 2023)

- Instalasi & Maintenance Client Rumahan Wireless & Fiber Optic
- Ikut serta maintenance site pada program BAKTIAKSI Kominfo
- Ikut serta maintenance site pada program N3T XL

Badan Pertanahan Nasional (Tangerang Selatan)

Part Time (Maret 2020)

- Memverifikasi Berkas Surat Tanah Se-Kota Tangerang Selatan
- Pengarsipan Berkas Surat Tanah Se-Kota Tangerang Selatan

STO Telkom Akses (Cipete, Jakarta Selatan)

Prakerin di posisi Commerce and Procurement (Januari 2019 - Maret 2019)

- Menginput data berkas Berita Acara
- Survei Pelanggan

Pendidikan

Universitas Pamulang (2021 - Sekarang) IPK 3.79

Program Studi Teknik Informatika

Ikut serta sebagai panitia bidang Pengembangan SDM pada kegiatan pelatihan ke mahasiswa

SMK Islamiyah Ciputat (2017 - 2020)

Jurusan Teknik Komputer & Jaringan

- Menjadi Staff Lab Komputer
- Menjadi pengisi materi pada pelatihan ke siswa lain

Pelatihan - Pelatihan

- IT Support yang diselenggarakan oleh Baparekraf melalui Platform Coursera
- Junior Network Administrator yang Diselenggarakan oleh Digitalent.Kominfo
- Teknisi Komputer diselenggarakan oleh LPK EQUALITA LEARNING CENTRE